臺灣嘉義地方法院民事裁定
110年度他字第8號 
受 裁定 人  甲女      （姓名及住居所均詳卷）
即  原  告  乙女      （姓名及住居所均詳卷）
上列當事人間損害賠償事件，因該事件已經終結，應依職權確定
訴訟費用額，本院裁定如下：  
    主  文
一、受裁定人甲女應向本院繳納之訴訟費用額確定為新臺幣2,69
    2元，及自本裁定送達之翌日起至清償日止，按週年利率百
    分之5計算之利息。
二、受裁定人乙女應向本院繳納之訴訟費用額確定為新臺幣2,69
    2元，及自本裁定送達之翌日起至清償日止，按週年利率百
    分之5計算之利息。
    理  由
一、按經准予訴訟救助者，於終局判決確定或訴訟不經裁判而終
    結後，第一審受訴法院應依職權以裁定確定訴訟費用額，向
    應負擔訴訟費用之當事人徵收之，民事訴訟法第114 條第1
    項定有明文。又法院依聲請以裁定確定之訴訟費用額，應於
    裁定送達翌日起，加給按法定利率計算之利息，同法第91條
    第3 項亦有明文，其立法意旨係為促使當事人早日自動償付
    其應賠償對造之訴訟費用，故在當事人無力支出訴訟費用，
    經准予訴訟救助，於判決確定或訴訟不經裁判而終結後，第
    一審受訴法院依民事訴訟法第114 條第1 項規定依職權裁定
    確定訴訟費用額之情形，同屬確定訴訟費用額之程序，應基
    於同一理由而類推適用同法第91條第3項規定（臺灣高等法
    院暨所屬法院94年法律座談會民事類提案第34號研討意見參
    照）。
二、次按當事人為和解者，其和解費用及訴訟費用各自負擔之。
    但別有約定者，不在此限。和解成立者，當事人得於成立之
    日起3個月內聲請退還其於該審級所繳裁判費3分之2。除本
    章別有規定外，前編第一章、第二章之規定，於第二審程序
    準用之。第八十四條之規定，於調解成立之情形準用之。民
    事訴訟法第84條、第463條、第423第2項分別定有明文。又
    法院於核定訴訟標的價額時，應以原告起訴請求法院裁判之
    聲明範圍為準；如原告就起訴聲明已為一部撤回、變更、擴
    張或減縮後，法院始為訴訟標的價額之核定者，即應祇以核
    定時尚繫屬於法院之原告請求判決範圍為準，據以計算訴訟
    標的之價額，徵收裁判費用（最高法院108年度台抗字第219
    號裁定意旨參照）。
三、經查：本件兩造間請求損害賠償事件，經本院109年度訴字
    第446號判決「訴訟費用應由被告連帶負擔百分之二十七，
    餘由原告負擔。」嗣聲請人不服提起上訴，經二審調解成立
    ，「訴訟費用各自負擔。」確定。前經本院裁定准予原告訴
    訟救助（本院109年度救字第17號）現該訴訟事件既已確定
    ，本院依職權調閱上開訴訟卷宗查核結果，本件訴訟標的金
    額，聲請人於第一審聲請分別主張為新臺幣（下同）300,00
    0元，各應繳納第一審裁判費3,200元，共6,400元；第二審
    訴訟費用亦經核定為共9,750元。則原告甲女、乙女應分別
    向本院繳納之訴訟費用額為2,692元｛計算式：(6400＋9750)÷
    2×1/3 ＝2692，小數點以下四捨五入）。
四、依民事訴訟法第114條第1項前段、第91條第3項，裁定如主
    文。
中　　華　　民　　國　　110 　年　　3 　　月　　15　　日
                  民事第一庭法　官　邱美英
以上正本係照原本作成。
如不服本裁定，應於裁定送達後10日內，以書狀向本院提出抗告
狀，並繳納抗告費新臺幣1,000 元。
中　　華　　民　　國　　110 　年　　3 　　月　　15　　日
                            書記官　黃怡禎